臺灣高等法院刑事裁定
110年度聲字第3915號
聲  請  人  臺灣高等檢察署檢察官
受  刑  人  陳宗文



上列聲請人因受刑人數罪併罰有二裁判以上，聲請定其應執行之
刑（聲請案號：臺灣高等檢察署110年度執聲字第1759號），本
院裁定如下：
    主  文
陳宗文犯如附表所示各罪所處之刑，應執行有期徒刑貳年。
    理  由
一、聲請意旨略以：受刑人因竊盜等數罪，先後經判決確定如附
    表，應依刑法第53條、第51條第5款、第50條第1項第1款、
    第2項（聲請意旨漏未記載，應予補充）之規定，定其應執
    行之刑，爰依刑事訴訟法第477條第1項聲請，請鈞院斟酌為
    適法之裁定等語。
二、按最高法院110年度台抗大字第489號大法庭裁定意旨略以：
    「定應執行刑，不僅攸關國家刑罰權之行使，於受刑人之權
    益亦有重大影響，除顯無必要或有急迫情形外，法院於裁定
    前，允宜予受刑人以言詞、書面或其他適當方式陳述意見之
    機會，程序保障更加周全」。本院於民國110年10月15日將
    檢察官聲請書、受刑人定應執行刑案件一覽表及陳述意見查
    詢表等傳真至法務部○○○○○○○，經轉交受刑人後，受刑人表
    示無意見，有本院定應執行刑陳述意見查詢表及公務電話查
    詢紀錄表等（本院卷第53-55頁）在卷可參，先予敘明。
三、次按裁判確定前犯數罪者，併合處罰之，但得易科罰金之罪
    與不得易科罰金之罪，不在此限；前項但書情形，受刑人請
    求檢察官聲請定應執行刑者，依第51條規定定之；數罪併罰
    ，有二裁判以上，依第51條之規定，定其應執行之刑；數罪
    併罰，分別宣告其罪之刑，宣告多數有期徒刑者，於各刑中
    之最長期以上，各刑合併之刑期以下，定其刑期，但不得逾
    30年，刑法第50條第1項但書第1款、第2項、第53條及第51
    條第5款定有明文。準此，如受刑人所犯之數罪中有原得易
    科罰金之罪者，因與他罪合併定執行刑，於裁判前所犯數罪
    兼有得易科罰金之罪與不得易科罰金之罪混合之情形時，應
    繫乎受刑人之請求與否，而非不問被告之利益與意願，一律
    併合處罰之。再按數罪併罰中之一罪，雖得易科罰金，惟因
    與不得易科之他罪併合處罰結果而不得易科罰金時，原可易
    科部分所處之刑，自亦無庸為易科折算標準之記載，有司法
    院釋字第144號解釋意旨可參。
四、經查：
　㈠本件受刑人因犯如附表編號1至3所示之罪，先後經本院判處
    如附表所示之刑並業已確定在案；且附表編號2至3所示之罪
    ，其犯罪時間係於附表編號1所示之罪判決確定日前所犯，
    而本院確為本件之最後事實審法院等情，有各該刑事判決書
    、本院被告前案紀錄表等附卷可憑。其中受刑人所犯如附表
    編號2所示之罪所處之刑雖得易科罰金，附表編號1、3所示
    之罪所處之刑則不得易科罰金，而符合修正後刑法第50條第
    1項但書規定，原不得合併定應執行刑。然受刑人業以「為
    免影響刑之執行與在監分數拿取」為由，請求檢察官就附表
    各編號所示之罪合併聲請定應執行刑，此有受刑人於110年9
    月3日所撰寫之聲請狀1份在卷可稽（見本院卷第6-7頁），
    合於刑法第50條第2項之規定，茲檢察官就附表編號1至3所
    示之罪聲請合併定應執行刑，本院審核認其聲請為正當。
  ㈡又受刑人所犯如附表編號2所示之罪雖經法院判處6月以下之
    有期徒刑，而合於刑法第41條第1項前段得易科罰金之規定
    ，惟因本案合併定應執行刑之附表編號1、3所示之罪係屬不
    得易科罰金者，則上開各罪合併定應執行刑之結果，自亦不
    得易科罰金，而無須再諭知易科罰金之折算標準。參照前揭
    規定及說明，本院就附表所示各罪定其應執行刑，參酌上開
    各罪宣告刑之總和上限、各刑中之最長期，且審酌受刑人犯
    罪之情節、侵害法益、行為次數等情狀，並就其所犯之罪整
    體評價其應受非難及矯治之程度，兼衡刑罰經濟與公平、比
    例等原則，復參以上揭受刑人聲請狀及陳述意見所示，定其
    應執行之刑如主文所示。
五、據上論斷，應依刑事訴訟法第477條第1項，刑法第53條、第
    51條第5款、第50條第1項第1款、第2項，裁定如主文。
中　　華　　民　　國　　110 　年　　10　　月　　21　　日
                  刑事第十六庭  審判長法　官  葉騰瑞
                                      法　官  王耀興
                                      法　官  古瑞君
以上正本證明與原本無異。
不得抗告。
                                      書記官  林君縈
中　　華　　民　　國　　110 　年　　10　　月　　21　　日
附表：受刑人陳宗文定應執行刑案件一覽表
（以下臺灣桃園地方檢察署簡稱「桃園地檢」、臺灣桃園地方法
院簡稱「桃園地院」）
編號  1  2 3 罪名  竊盜  竊盜 竊盜 宣告刑  有期徒刑10月  有期徒刑6月 有期徒刑1年 犯罪日期  108年7月11日  109年1月17日 108年8月14日 偵查(自訴)機關 年度案號  桃園地檢108年度偵字第23059號  桃園地檢108年度偵字第28533號 桃園地檢109年度偵字第8494號  最後 事實審 法院 桃園地院  臺灣高等法院 臺灣高等法院  案號 109年度易字第34號  109年度上易字第2492號 109年度上易字第2492號  判決日期 109/04/24  110/02/23 110/02/23 確定 判決 法院 臺灣高等法院  臺灣高等法院 臺灣高等法院  案號 109年度上易字第1044號  109年度上易字第2492號 109年度上易字第2492號  判決確定日期 109/06/12  110/02/23 110/02/23 是否為得易科罰金之案件  否  是 否 備註  桃園地檢109年度執字第12615號  桃園地檢110年度執字第3613號 桃園地檢110年度執字第3612號